# 关于审计报告签名盖章的问题

提问人：crystine611 时间：2020-01-13 13:02:06
求助各位老师，
根据《财政部关于注册会计师在审计报告上签名盖章有关问题的通知》：有限责任会计师事务所出具的审计报告，应当由会计师事务所主任会计师或其授权的副主任会计师和一名负责该项目的注册会计师签名盖章。
现想请问一下协会对“副主任会计师”有什么要求？是事务所任命即可吗？必须是股东吗？另外一个所可以有几个经授权的副主任会计师？
差了很多文都查不到，望有人解答，谢谢！
PS是有限责任会计师事务所

回答人：chenyiwei
根据中注协 2005 年印发的《有限责任会计师事务所章程范本》，事务所副主任会计师的聘任或解聘应由董事会根据主任会计师提名作出。但对副主任会计师的人数、职权等无专门规定。
因此，在副主任会计师的产生方面，至少应确保遵循上述规定，在副主任会计师产生后，主任会计师签署授权书，对副主任会计师可签发报告的范围作出明确的授权和限定。